【裁判字號】    92,訴,1343
【裁判日期】    920709
【裁判案由】    毒品危害防制條例
【裁判全文】
臺灣高雄地方法院刑事判決                        九十二年度訴字第一三四三號
    公  訴  人  臺灣高雄地方法院檢察署檢察官
    被      告  甲○○
右列被告因違反毒品危害防制條例案件，經檢察官提起公訴（九十二年度毒偵字第一
五四三號），本院判決如左：
    主  文
甲○○連續施用第一級毒品，累犯，處有期徒刑拾月。扣案殘存海洛因之塑膠吸管壹
支，沒收銷燬之；注射針筒壹支，沒收。
    事  實
一、甲○○前有竊盜、賭博及違反肅清煙毒條例等犯罪前科，並於民國八十五年間，
    因違反肅清煙毒條例案件，經法院判處有期徒刑三年二月確定，於九十年五月九
    日執行完畢。又因施用毒品案件，經依台灣高雄地方法院以八十七年度易字第三
    二二六號裁定送觀察、勒戒後，認無繼續施用毒品之傾向，由台灣高雄地方法院
    於八十七年十月三十日以八十七年度易字第三二二六號判決免刑確定。甲○○復
    基於施用第一級毒品之概括犯意，自九十二年三月三日起至同年月八日晚上止，
    連續在高雄縣仁武鄉其工作地點等處，以將海洛因摻水稀釋後以針筒注射之方式
    ，施用第一級毒品海洛因多次。嗣於九十二年三月十日下午四時五十分許，在高
    雄縣鳳山市○○○路三號「高鳳加油站」廁所內，甲○○欲再度以上開方式施用
    第一級毒品海洛因，而未及施用時，即為警查獲，並扣得殘存海洛因之塑膠吸管
    乙支、及注射針筒乙支。經台灣高雄地方法院以九十二年度毒聲字第一四五二號
    裁定送觀察、勒戒後，有繼續施用毒品傾向。
二、案經高雄縣警察局鳳山分局報請台灣高雄地方法院檢察署檢察官偵查起訴。
    理  由
一、右揭事實，業據被告甲○○於警訊及偵、審時供承不諱，並被告經警查獲之時所
    採集之尿液，經送請高雄縣政府衛生局檢驗之結果，呈現嗎啡之陽性反應，有該
    局九十二年四月二日９２煙檢字第４９５號煙毒尿液檢驗成績書乙紙附卷可稽。
    且扣案之塑膠吸管乙支，經送請高雄醫學大學附設中和紀念醫院鑑驗之結果，其
    上確殘存海洛因無訛，有該醫院九十二年六月十日９２０６─１２２號檢驗報告
    乙紙在卷可參。又被告前因施用毒品案件，經依台灣高雄地方法院以八十七年度
    易字第三二二六號裁定送觀察、勒戒後，認無繼續施用毒品之傾向，由台灣高雄
    地方法院於八十七年十月三十日以八十七年度易字第三二二六號判決免刑確定，
    有上開判決書乙份、及台灣高等法院被告全國前案紀錄表可按。其於五年內再犯
    毒品危害防制條例第十條之罪，經裁定送觀察勒戒，認有繼續施用毒品傾向，有
    台灣高雄地方法院九十二年度毒聲字第二○四七號裁定及台灣高雄看守所附設勒
    戒處所九十二年三月二十六日高所坤戒勒字第六八一號函送之證明書乙份附卷可
    參。從而，本件事證明確，被告上開犯行，應堪認定。
二、按海洛因係第一級毒品，毒品危害防制條例第二條第二項規定甚明，核被告甲○
    ○所為，係犯該條例第十條第一項之施用第一級毒品罪。其多次持有海洛因後，
    進而施用，其持有行為應被其施用之行為所吸收，不另論罪。被告先後多次施用
    毒品犯行，時間緊接，觸犯構成要件相同之罪名，顯係基於概括犯意反覆為之，
    應依連續犯之規定論以一罪，並加重其刑。公訴意旨雖認被告係自九十二年三月
    九日起至同年月十日止，亦有施用第一級毒品海洛因之犯行，惟被告於本院審理
時辯稱：於九十二年三月十日下午四時五十分許，在高雄縣鳳山市○○○路三號
    「高鳳加油站」廁所內，伊欲再度施用第一級毒品海洛因，而未及施用時，即為
    警查獲，而伊係於九十二年三月八日晚上最後一次施用毒品等語，並扣案之注射
    針筒，其上並無殘存海洛因，有高雄醫學大學附設中和紀念醫院九十二年六月十
    日９２０６─１２１號檢驗報告乙紙在卷可稽，足見被告於九十二年三月十日為
    警查獲時，尚未及施用毒品，且亦無證據足資證明被告確有自九十二年三月九日
    起至同年月十日止，有施用第一級毒品海洛因之犯行，是此部分本應為無罪之諭
    知，惟公訴意旨既認此部分與前開論罪科刑部分屬連續犯關係，故不另為無罪之
    諭知，附此敘明。又被告曾因違反肅清煙毒條例案件，經法院判處有期徒刑三年
    二月確定，於九十年五月九日執行完畢，有刑案資料查註紀錄表及台灣高等法院
    被告全國前案紀錄表可按，其於有期徒刑執行完畢後五年以內再犯有期徒刑以上
    之罪，為累犯，依法遞加重其刑。爰審酌被告前經初次觀察、勒戒後，無繼續施
    用毒品之傾向為免刑判決確定後，仍不知悔改、警惕，猶繼續施用毒品，本不宜
    寬貸，惟其施用毒品僅戕害己身，未危及他人，所犯情節，及犯後態度等一切情
    狀，量處如主文所示之刑，以資懲儆。另扣案之塑膠吸管乙支，既經驗出殘存海
    洛因，客觀上顯無法將殘存毒品自夾鏈袋析離，應視同毒品，同屬違禁物無訛，
    應依毒品危害防制條例第十八條第一項前段之規定，宣告沒收併銷燬之。並扣案
    之注射針筒乙支，係被告所有預備供施用毒品所用之物，業據被告供明在卷，爰
    依刑法第三十八條第一項第二款規定宣告沒收。
三、又被告經警查獲時所採集之尿液，經送高雄縣政府衛生局檢驗之結果，除呈現嗎
    啡之陽性反應外，亦呈現甲基安非他命之陽性反應，有該局上開煙毒尿液檢驗成
    績書乙紙附卷可按，且被告於本院審理時亦供承：伊確於九十二年三月九日，將
    安非他命置放在鋁鉑紙上，以火燒烤吸食所產生煙霧之方式，施用第二級毒品安
    非他命乙次等語。按第二級毒品安非他命係屬晶體，而第一級毒品海洛因係屬粉
    末狀，且毒品性質不同，衡情被告應非將安非他命與海洛因一起吸食，而應係分
    別施用，是被告縱有涉犯施用第二級毒品之犯行，惟與施用第一級毒品罪二罪之
    間，犯意各別，行為互殊，應屬數罪併罰，並非裁判上一罪之關係，本院自無由
    予以審酌，此部分應由檢察官另為妥適之處理，併予敘明。
據上論斷，應依刑事訴訟法第二百九十九條第一項前段，毒品危害防制條例第十條第
一項、第十八條第一項前段，刑法第十一條前段、第五十六條、第四十七條、第三十
八條第一項第二款，判決如主文。
本案經檢察官陳建和到庭執行職務。
中      華      民      國        九十二    年      七    月      九    日
                                  臺灣高雄地方法院刑事第六庭
                                      法  官  洪榮家
右正本證明與原本無異。
如不服本判決，應於判決送達後十日內，向本院提出上訴狀。
                                      書記官  陳寰瑛
中      華      民      國        九十二    年      七    月      九    日
附錄本案論罪科刑法條全文：
毒品危害防制條例第十條第一項：
  施用第一級毒品者，處六月以上五年以下有期徒刑。


司法院資訊處製作；財團法人民間司法改革基金會備份。
